臺灣雲林地方法院刑事判決
111年度交易字第204號
公  訴  人  臺灣雲林地方檢察署檢察官
被      告  李友詮


上列被告因過失傷害案件，經檢察官提起公訴（110年度偵字第8
494號），本院判決如下：
    主      文
李友詮犯過失傷害罪，處有期徒刑肆月，如易科罰金，以新臺幣
壹仟元折算壹日。緩刑貳年，並應於民國112年1月7日及112年2
月7日前，支付告訴人林怡禎新臺幣各100萬元損害賠償。
    事實及理由
壹、犯罪事實
一、李友詮於民國110年6月23日11時50分許，駕駛車牌號碼00-000
    0號自用小貨車，於雲林縣口湖鄉梧北村文光路由南往北方向
    從路旁起駛往左迴車，本應注意讓行進中車輛優先通行，確認
    前後左右均無來車，且於劃有分向限制線路段，不得迴車，
    並隨時採取必要之安全措施，而依當時天候雨、日間自然光
    線、柏油路面濕潤、無缺陷及障礙物等情，並無不能注意之情
    事，竟疏於注意及此，而於上開路段起駛迴車，適林怡禎騎乘
    車牌號碼000-000號普通重型機車，沿該路段直行從後方駛至，
    見狀閃避不及，B車車頭因而撞到A左側車身，致林怡禎人、車倒地
    ，並受有創傷性休克、脾臟及右側腎臟破裂、後腹腔出血、
    胰臟尾部破裂、頭部創傷併顱內出血、多處顏面骨骨折、左
    側多處腰椎骨折、肝臟損傷、腸繫膜損傷、右側髖臼骨折併
    髖部脫臼、左側鎖骨骨折等傷害。
二、案經林怡禎訴由雲林縣警察局北港分局報告臺灣雲林地方檢
    察署檢察官偵查起訴。
貳、認定犯罪事實所憑之證據及理由
    上揭犯罪事實，業據被告李友詮於警詢、偵訊及本院審理程
    序時均坦承不諱（偵卷第13至17頁、第97至98頁；本院卷第
    95頁），核與證人即告訴人林怡禎於警詢時之證述（偵卷第
    9至12頁）相符，並有中國醫藥大學北港附設醫院及長庚醫
    療財團法人嘉義長庚紀念醫院診斷證明書（偵卷第23至31頁
    ）、道路交通事故現場圖、道路交通事故調查報告表㈠㈡（偵
    卷第33至37頁）、交通事故照片（偵卷第41至51頁）、雲林
    縣警察局北港分局交通分隊道路交通事故肇事人自首情形紀
    錄表（偵卷第53頁）、交通部公路總局嘉義區監理所111年2
    月9日嘉監鑑字第1100263691號函暨嘉雲區車輛行車事故鑑
    定會鑑定意見書（偵卷第75至77頁）、交通部公路總局111
    年3月23日路覆字第1110017893號函暨車輛行車事故鑑定覆
    議會覆議意見書（偵卷第85至89頁）及監視器畫面勘驗筆錄
    （偵卷第99至100頁）在卷可稽，堪認被告之自白與事實相
    符，應可採信。本案事證明確，被告犯行堪以認定，應予依
    法論科。
參、論罪科刑：　　
一、核被告李友詮所為，係犯刑法第284條前段之過失傷害罪。
二、被告於肇事後，在事故現場向到場處理之員警表示為肇事人
    ，自首而接受裁判，此有雲林縣警察局北港分局交通分隊道
    路交通事故肇事人自首情形紀錄表1紙（偵卷第53頁）存卷
    足憑，合於自首之要件，本院審酌其有面對司法及處理交通
    事故之決心，爰依刑法第62條前段之規定減輕其刑。
三、爰審酌被告從路旁起駛往左迴車，本應注意讓行進中車輛優先
    通行，確認前後左右均無來車，且於劃有分向限制線路段，
    不得迴車，竟貿然迴車，肇致本件車禍，致告訴人受有上開
    傷害，所為不該；惟念及被告始終坦承犯行，尚具悔意，暨
    被告自陳大學畢業之智識程度，從事修車技工，月收入約3
    萬元，未婚，現與父母親同住之家庭生活經濟狀況（本院卷
    第102頁），兼衡被告應負全部肇責之過失程度、告訴人所
    受傷勢等一切情狀，量處如主文所示之刑，並諭知易科罰金
    之折算標準。
四、末查，被告未曾因故意犯罪受有期徒刑以上刑之宣告，其因
    一時失慎而肇事，致罹刑典，犯後於偵查及本院審判時均已
    坦承犯行，深具悔意，其經此偵、審程序及刑之宣告後，諒
    應知所警惕而無再犯之虞，且被告承諾願於112年1月7日及1
    12年2月7日前，先支付告訴人新臺幣（下同）各100萬元之
    損害賠償，本院認以此為附條件緩刑，當可督促被告先給付
    告訴人部分賠償金額，爰宣告緩刑2年，並命被告應於112年
    1月7日及112年2月7日前，各支付告訴人林怡禎100萬元，以
    啟自新。
五、另告訴人已對被告提出民事賠償請求，如被告按期給付上開
    賠償金額，此部分金額則充作被告損害賠償之一部，嗣將來
    民事判決確定，再於賠償總額中扣除，附此敘明。　　　
肆、依刑事訴訟法第299條第1項前段，判決如主文。
本案經檢察官段可芳提起公訴，檢察官黃立宇到庭執行職務。
中　　華　　民　　國　　111 　年　　12 　　月　　14 　日
                  刑事第四庭  法  官   吳昆璋
以上正本證明與原本無異。　　　　　　　　　
如不服本判決應於收受判決後20日內向本院提出上訴書狀，並應
敘述具體理由；其未敘述上訴理由者，應於上訴期間屆滿後20日
內向本院補提理由書（均須按他造當事人之人數附繕本）。「切
勿逕送上級法院」。
告訴人或被害人如對於本判決不服者，應具備理由請求檢察官上
訴，其上訴期間之計算係以檢察官收受判決正本之日期為準。
                              書記官   詹惠如
中　　華　　民　　國　　111 　年　　12　　月　　14　　日
附記論罪法條全文：
刑法第284條
因過失傷害人者，處1年以下有期徒刑、拘役或10萬元以下罰金
；致重傷者，處3年以下有期徒刑、拘役或30萬元以下罰金。